【裁判字號】    99,簡上,279
【裁判日期】    991109
【裁判案由】    妨害名譽
【裁判全文】
臺灣臺北地方法院刑事判決             99年度簡上字第279號
上  訴  人
即  被  告  甲○○
上列上訴人即被告因妨害名譽案件，不服本院中華民國99年7 月
16日99年度簡字第1724號第一審刑事簡易判決（聲請簡易判決處
刑書案號：99年度偵字第538號 ），提起上訴，本院管轄之第二
審合議庭判決如下：
    主  文
上訴駁回。
甲○○緩刑貳年。
    事  實
一、甲○○意圖散布於眾，於民國九十八年二月一日某時許，在
    其位於臺北市○○區○○街二二七巷一九號住處上網，並在
    其設立之網址：http：//bad77blogspot.com 部落格內，網
    頁名稱為「詐騙事件蒐證（人肉搜索引擎）為社會除害男虫
    女虫貪污惡官防止被騙的園地方法」上，刊登標題為「此人
    到小組各教會及CBMC找機會 男虫 乙○○ 引誘 資深女演員
    程秀瑛 藉口開公司倒債 」等不實文字，內容則引用自蘋果
    日報於同年一月十六日對乙○○與程秀瑛合資糾紛報導之文
    章，使閱覽網頁之不特定人得以見聞而散布於眾，並且接續
    於九十八年二月中旬某日某時許，將上開標題內容之文章刊
    登在其所設立之中華貿促會士崴網路電視台（網址：http//
    you543.blogspot.com ）網頁上，使閱覽網頁之不特定人得
    以見聞而散布於眾，足以生損害於乙○○之名譽，嗣因乙○
    ○於九十八年九月十二日，在臺北市松山區○○○路一二○
    巷九號「行天宮附設圖書館」內，利用電腦網路搜尋有關其
    之資料，始發覺上情而報警循線查獲。
二、案經乙○○訴由臺北市政府警察局中山分局報請臺灣臺北地
    方法院檢察署檢察官偵查後聲請簡易判決處刑。
    理  由
一、按傳聞法則之重要理論依據，在於傳聞證據未經當事人之反
    對詰問予以核實，乃予排斥，惟若當事人已放棄對原供述人
    之反對詰問權，於法院審判時表明同意該等傳聞證據可作為
    證據，基於證據資料愈豐富，愈有助於真實發現之理念，並
    貫徹刑事訴訟法修法加重當事人進行主義之精神，確認當事
    人對於證據能力有處分權之制度，傳聞證據經當事人同意做
    為證據，法院認為適當者，亦得為證據。另當事人於調查證
    據時，對於傳聞證據表示「沒有意見」，而未於言詞辯論終
    結前聲明異議，應視為已有將該等傳聞證據採為證據之同意
    ，此刑事訴訟法第一百五十九條之五定有明文。本案被告甲
    ○○於本院審理程序中已表示對卷內人證、書證、物證之證
    據能力均無意見，本院審理時，被告對被告以外之人於審判
    外之陳述之證據能力並未表示意見，迄本院言詞辯論終結前
    ，被告亦未爭執本案證據之證據能力，依刑事訴訟法第一百
    五十九條之五第二項之規定，應視為被告已同意本案相關之
    傳聞證據均可做為證據，本院斟酌本案卷內之證據並非非法
    取得，亦無證明力明顯過低之情形，且經本院於審判期日依
    法進行證據之調查、辯論，被告於訴訟上之程序權，已受保
    障，前揭各該證據，均得採為證據。
二、上揭犯罪事實，業據被告於本院審理時坦承不諱（見本院卷
    卷第一六頁背面），並經證人即告訴人乙○○、證人侯柏青
    於警詢及偵查中證述詳實（見臺灣臺北地方法院檢察署九十
    九年度偵字第五三八號卷第七至一三頁、第四四頁、第五四
    頁至第五五頁），復有上開部落格「詐騙事件蒐證（人肉搜
    索引擎）為社會除害男虫女虫貪污惡官防止被騙的園地方法
    」網頁資料在卷可稽（見上開偵卷第二六頁至第二八頁），
    足認被告上揭任意性自白與事實相符，堪以採信。綜上，本
    案事證明確，被告犯行，洵堪認定，應予依法論科。
三、核被告所為，係犯刑法第三百十條第二項之加重誹謗罪，被
    告先後刊登上開標題誹謗行為，係於密切接近之時間、地點
    實施，且係侵害同一法益，依一般社會觀念，當係基於一個
    決意，應視為數個舉動之接續施行，而論以接續犯之一罪。
    原審經審理結果，認被告事證明確，因而適用刑法第三百十
    條第二項、第四十一條第一項前段及刑法施行法第一條之一
    之規定，並審酌被告並無任何前案紀錄，有臺灣高等法院被
    告前案紀錄表一份在卷可查，足見其素行良好，惟被告智識
    程度不低，卻不思以理性方式表達意見，而以不當文字誹謗
    告訴人名譽，且在多數公眾得以閱覽之知名網站為之，犯罪
    情節非輕，對被害人所生損害頗大，但念其於犯罪後承認犯
    行，並已嘗試經由鄉鎮市調解委員會進行調解，及考量其犯
    罪動機、目的、手段、生活狀況等一切情狀，量處拘役二十
    日，並諭知以新臺幣（下同）一千元折算一日之易科罰金折
    算標準，以資懲戒。核其認事用法尚無違誤，量刑亦屬允當
    。上訴人提起上訴意旨略以：已與被害人達成和解，也已經
    在網站上道歉，請求宣告緩刑等語，然原審認事用法既無違
    誤，本件上訴，自無理由，應予駁回。末查，被告前未曾因
    故意犯罪受有期徒刑以上刑之宣告，此有臺灣高等法院被告
    前案紀錄表一份在卷可按，其因因一時衝動，致罹刑章，犯
    後已知所悔悟，且被告業已與告訴人達成和解，並依和解條
    件於九十九年九月八日在上開部落格發表澄清稿並給予告訴
    人士崴網路電視說明機會，此有臺北市中山區調解委員會九
    十九年刑調字第一八六號調解筆錄、上開部落格九十九年九
    月八日道歉啟事等件在卷可按（見本院卷第九頁、第二○頁
    ），是被告事後坦承犯行，並與告訴人達成和解，信其經此
    偵審程序及刑之宣告後，自當知所警惕，應無再犯之虞，本
    院因認前開所宣告之刑，以暫不執行為適當，爰併宣告緩刑
    二年，以啟自新。
據上論斷，應依刑事訴訟法第四百五十五條之一第一項、第三項
、第三百六十八條，刑法第七十四條第一項第一款，判決如主文
。
本案經檢察官文家倩到庭執行職務。
中    華    民    國    99    年    11    月    9     日
                  刑事第十八庭  審判長法  官  彭慶文
                                      法  官  林芳華
                                      法  官  林玉蕙
上正本證明與原本無異。
不得上訴。
                                      書記官  陳怡君
中    華    民    國    99    年    11    月    9     日

司法院資訊處製作；財團法人民間司法改革基金會備份。
